臺灣新北地方法院三重簡易庭民事判決
111年度重簡字第874號
原      告  許志杰  
被      告  周詩喬  
訴訟代理人  呂樹緯  

上列當事人間請求侵權行為損害賠償(交通)事件，本院於民國11
1年6月23日言詞辯論終結，判決如下：
　　主　    文
一、被告應給付原告新臺幣（下同）123,141元，及自民國111年
    4月23日起至清償日止，按年息5％計算之利息。
二、原告其餘之訴駁回。
三、訴訟費用由被告負擔76％，餘由原告負擔。
四、本判決原告勝訴部分得假執行。
　　事實及理由
一、原告主張：
　　被告甲○○於民國109年3月17日21時16分許，騎乘車號000-00
    00號機車，行經新北市新莊區中原路與中平路交岔路口，疏
    未注意車前狀況，不慎碰撞前方亦在同路口停等左轉，騎乘
    車牌號碼000-000號機車（下稱系爭機車）之原告，致原告
    受有右腓骨骨折之傷害。原告並因前開事故受有：⒈醫療費
    用7,660元、⒉工作損失67,000元、⒊交通費用905元、⒋系爭
    機車維修費用6,000元、⒌精神慰撫金8萬元等損害，為此爰
    依侵權行為法律關係，提起本件訴訟，並聲明：被告應給付
    原告161,565元，及自起訴狀繕本送達翌日起至清償日止按
    年息5％計算之利息等語。
二、被告則以：原告請求過高等語，並聲明：請求駁回原告之訴
    。
三、本院之判斷：
　㈠按因故意或過失，不法侵害他人之權利者，負損害賠償責任
    。汽車、機車或其他非依軌道行駛之動力車輛，在使用中加
    損害於他人者，駕駛人應賠償因此所生之損害。民法第184
    條第1項前段及第191條之2前段分別定有明文。次按不法侵
    害他人之身體或健康者，對於被害人因此喪失或減少勞動能
    力，或增加生活上之需要時，應負損害賠償責任；不法侵害
    他人之身體、健康者，被害人雖非財產上之損害，亦得請求
    賠償相當之金額，民法第193條第1項、第195條第1項前段亦
    有明文。又損害賠償之債，以有損害之發生及有責任原因之
    事實，並二者之間有相當因果關係為其成立要件（最高法院
    30年上字第18號判例意旨參照）。末按當事人主張有利於己
    之事實者，就其事實有舉證之責任，民事訴訟法第277條前
    段著有規定，因此主張侵權行為損害賠償請求權之人，對於
    侵權行為之成立要件應負舉證責任（最高法院100年度台上
    字第328號裁判意旨參照）。
　㈡本件原告主張被告因過失傷害行為不法侵害原告之身體及健
    康等情，業據其提出天主教輔仁大學附設醫院診斷證明書暨
    醫療費用收據、嘉聯益科技股份有限公司離職證明書、臺灣
    新北地方法院檢察署110年度調偵字第1434號不起訴處分書
    、110年度調偵字第1435號聲請簡易判決處刑書、估價單、
    藥局收據、唯修診所收據、大川診所收據、請假紀錄列表、
    行車執照、車輛損害賠償債權請求權讓與同意書、薪資單、
    學位證書、乘車紀錄、綜合所得稅各類所得資料清單等件為
    憑（本院卷第17至46頁、第109至121頁），核與本院職權向
    新北市政府警察局新莊分局調取之系爭事故調查卷宗資料相
    符，而被告前揭過失傷害行為並經本院110年度交簡字第125
    5號刑事判決，處被告拘役40日得易科罰金，且被告到庭亦
    不否認曾與原告發生碰撞，是堪認原告主張為真實，揆諸前
    開規定，被告自應負損害賠償責任。
　㈢茲就原告下列各請求項目及金額是否應予准許，分別審究如
    下：
　⒈醫療費用：
　　原告主張因系爭事故支出醫療費用，業據提出天主教輔仁大
    學附設醫院診斷證明書暨醫療費用收據、藥局收據、唯修診
    所收據、大川診所收據在卷可佐。經核原告所提出之醫療費
    用，屬原告就醫之費用合計僅7,060元，故原告請求逾7,060
    元部分，尚乏所據，不應准許。
　⒉工作損失：
　　原告主張因系爭事故所受傷害，致其受有需休養2個月之不
    能工作損失，業據提出天主教輔仁大學附設醫院診斷證明書
    、請假紀錄列表、薪資單、綜合所得稅各類所得資料清單等
    件為憑，而依天主教輔仁大學附設醫院診斷證明書記載：「
    診斷：右腓骨骨折。處置過程與建議事項：病人因上述病情
    ，於民國109年3月17日急診，於109年3月21日(骨科)門診，
    宜休養2個月，宜門診追蹤治療。」，是原告主張因系爭事
    故所受傷勢不能工作期間為2個月尚屬有據。惟依原告提出
    之薪資單記載，其每月薪資應為32,563元，是原告因系爭事
    故所受傷害而休養至不能工作期間之損失為65,126元（計算
    式：32,563元×2個月＝65,126元），逾此部分，尚乏所據，
    不應准許。
　⒊交通費用：
　　原告主張因系爭事故支出交通費用，業據提出UBER乘車紀錄
    在卷可佐。經核依原告所提出之乘車紀錄所載金額，合計僅
    355元，故原告請求逾355元部分，尚乏所據，不應准許。
　⒋系爭機車維修費用：
　　按請求賠償物被毀損所減少之價額，雖得以修復費用為估定
    標準，但以必要者為限（例如修理材料以新品換舊品，應予
    折舊）。查被告因前開過失肇致本件車禍，並致系爭機車受
    有損害等情，業據原告提出估價單、行車執照、車輛損害賠
    償債權請求權讓與同意書等件在卷可佐，而被告應就系爭系
    爭事故所致原告損害負賠償責任，已如前述。本件原告支出
    之修復費用6,000元，有估價單可參。依行政院所頒固定資
    產耐用年數表及固定資產折舊率之規定，機械腳踏車之耐用
    年數為3年，依定率遞減法每年折舊1000分之536，其最後1
    年之折舊額，加歷年折舊累積額，總和不得超過該資產成本
    原額9/10，是其殘值為1/10，且固定資產提列折舊採用定率
    遞減法則者，以1年為計算單位，其使用期限未滿1年者，按
    實際使用之月數相當於全年之比例計算之，不滿1月者，以1
    月計。又系爭機車係103年11月出廠，有行車執照存卷可參
    （本院卷第109頁），迄系爭事故發生時即109年3月17日，
    已使用滿3年，又觀原告提出之收據應均屬零件費用，而此
    部分係以新零件代替舊零件，揆諸前揭說明，自應將折舊部
    分予以扣除。則零件扣除折舊後之價值應為資產成本額之1/
    10，是以系爭機車必要修復費用為600元（計算式：6,000元
    ×1/10＝600元），逾此部分請求，則屬無據。
　⒌精神慰撫金：
　　按慰藉金之賠償須以人格權遭遇侵害，使精神上受有痛苦為
    必要，其核給之標準固與財產上損害之計算不同，然非不可
    斟酌雙方身分資力與加害程度，及其他各種情形核定相當之
    數額（最高法院51年台上字第223 號判決意旨參照）。本院
    審酌原告因本件被告侵權行為造成原告受有前開傷害，另參
    酌兩造身分、地位、資力等一切情狀，認原告請求之精神慰
    撫金以5萬元為適當，逾此部分之請求，尚屬過高，不應准
    許。
　⒍綜上，因系爭事故原告所受損害之金額合計為123,141元（計
    算式：7,060元＋65,126元＋355元＋600元＋5萬元＝123,141元）
    。
　㈣末按遲延之債務，以支付金錢為標的者，債權人得請求依法
    定利率計算之遲延利息；應付利息之債務，其利率未經約定
    ，亦無法律可據者，週年利率5％；給付無確定期限者，債務
    人於債權人得請求給付時，經其催告而未為給付，自受催告
    時起，負遲延責任。其經債權人起訴而送達訴狀，與催告有
    同一之效力，民法第203條、第233條第1項前段、第229條第
    2項亦分別定有明文。從而，原告本於侵權行為之法律關係
    ，請求被告給付自起訴狀繕本送達被告翌日即111年4月23日
    （本院卷第81頁）起至清償日止，按年息5％計算之利息，與
    上開規定，核無不合，應予准許。
四、綜上所述，原告依侵權行為之法律關係，請求被告給付123,
    141元，及自111年4月23日起至清償日止，按年息5％計算之
    利息，為有理由，應予准許。逾此部分請求，則屬無據，爰
    予駁回。
五、本件係就民事訴訟法第427條第1項訴訟適用簡易程序所為被
    告敗訴之判決，依同法第389條第1項第3款規定，應依職權
    宣告假執行。
六、訴訟費用負擔之依據：民事訴訟法第79條。
中　　華　　民　　國　　111 　年　　7 　　月　　14　　日
                  三重簡易庭  法  官  王凱俐
以上正本係照原本作成。
如不服本判決，應於送達後20日內，向本院提出上訴狀並表明上
訴理由，如於本判決宣示後送達前提起上訴者，應於判決送達後
20日內補提上訴理由書（須附繕本）。
如委任律師提起上訴者，應一併繳納上訴審裁判費。
中　　華　　民　　國　　111 　年　　7 　　月　　14　　日
                              書記官　李采錡